【裁判字號】    95,訴,121
【裁判日期】    950505
【裁判案由】    強盜等
【裁判全文】
臺灣新竹地方法院刑事判決               95年度訴字第121號
公  訴  人  臺灣新竹地方法院檢察署檢察官
被      告  丙○○
                    80弄13.
指定辯護人  陳詩文律師
上列被告因強盜等案件，經檢察官提起公訴（95年度偵字第68號
）及移送併辦（95年度偵字第550號），本院判決如下：
    主  文
丙○○連續竊盜，累犯，處有期徒刑壹年。
    事  實
一、丙○○前因竊盜案件，經本院以93年度易字第6號判決判處
    有期徒刑8月，並於93年3月1日確定，甫於94年1月19日縮刑
    期滿執行完畢，詎仍不知悔悟，基於意圖為自己不法所有之
    概括犯意，分別於(1)94年12月13日15時許、94年12月15日6
    時許、94年12月16日12時許、94年12月22日6時許、94年12
    月22日7時許，在新竹縣新埔鎮○○里○○路○○段709 號
    旁放置電纜線之料場內，連續竊取中華電信股份有限公司所
    有，由乙○○保管中之電纜線共計7條（94年12月13日竊取1
    條、94年12月15日竊取3條、94年12月16日竊取1條、94 年
    12月22日6時許竊取2條、同日7時許竊取2條），其中前4次
    得手後以1公斤新台幣（下同）20元出售予位於新竹縣竹北
    市○○○○路185號之順發廢五金企業社負責人張家鈞換取現
    金共計2660元花用（12月13日所竊電纜線換取400元、12月
    15 日所竊電纜線換取1200元、12月16日所竊電纜線換取500
    元、12月22日上午6時許所竊電纜線換取560元），於第5次
    （即94年12月22日7時許）竊取電纜線得手後，將該2條電纜
    線搬離料場30公尺後，正欲將之放置於所騎乘之車號IAO-72
    7號機車上準備離開時，為丁○○○發覺並拉住，丙○○即
    與丁○○○拉扯，丁○○○大聲呼救後，經趕來之乙○○（
    即丁○○○之女婿）及隨後趕至之員警當場查獲，並移送台
    灣新竹地方法院檢察署，丙○○於檢察官諭知限制住居後，
    仍承前之概括犯意；復於(2)94年12月24日15時許，在新竹縣
    竹北市○○路352號，侵入該工廠內（侵入建築物部分未據
    告訴）徒手竊取甲○○所有約50公尺之長電纜線1捲，揹在
    身上之際，適甲○○正好返回而為其當場發覺後而未得逞，
    丙○○掙脫時，電纜線1捲因此掉落該屋內，丙○○逃離後
    ，經警察循線查獲。
二、案經新竹縣警察局新埔分局報告台灣新竹地方法院檢察署檢
    察官偵查起訴及新竹縣警察局竹北分局報告台灣新竹地方法
    院檢察署檢察官移送併案審理。
    理  由
一、訊據被告對於94年12月13日15時許、94年12月15日6時許、
    94年12月16日12時許、94年12月22日6時許、94年12月22日7
    時許，分別在新竹縣新埔鎮○○里○○路○○段709號，竊
    取中華電信股份有限公司所有而由乙○○保管中之電纜線共
    計7條（94年12月13日竊取1條、94年12月15日竊取3條、94
    年12月16日竊取1條、94年12月22日早上6點多竊取2條、94
    年12月22日早上7點多竊取2條），及94年12月24日15時許（
    即併案部分），在新竹縣竹北市○○路352號，侵入工廠內
    竊取甲○○所有長約50公尺之電纜線1捲等事實固坦承，惟
    辯稱：
    94年12月22日早上7點多雖竊取電纜線2條，然該等電纜線尚
    未處於其支配中，僅屬於竊盜未遂云云，經查：
（一）上揭犯罪事實，業據被告於警詢、偵查中、本院準備程序
      中及審理時坦承不諱（見95年度偵字第68號偵查卷第7-9
      頁、第32頁、本院95年2月17日、3月9日準備程序筆錄、4
      月18日審判筆錄），並經證人即被害人乙○○於警詢、審
      理中（見95年度偵字第68號偵查卷第13-14頁及本院95 年
      4月18日審判筆錄），證人丁○○○於警詢時及審理中（9
      5年度偵字第68號偵查卷第16-17頁、本院95年4月18日審
      判筆錄），證人張家鈞於警詢中（見95年度偵字第68號偵
      查卷第68號偵查卷第18-20頁）、證人即被害人甲○○於
      警詢中及本院審理中（見95年度偵字第550號偵查卷第8-1
      0頁、本院95年4月18日審判筆錄）等證述情節相符，且有
      被害人立具之贓物認領保管單（見95年度偵字第68號偵查
      卷第21頁、95年度偵字第550號偵查卷第11頁）、查獲照
      片10張（見95年度偵字第68號偵查卷第23-25頁、95年度
      偵字第550號偵查卷第12-13頁）等在卷可稽，足認被告之
      自白與事實相符，本件事證明確，被告犯行堪以認定。
（二）至被告雖辯稱94年12月22日7時該次竊盜犯行僅達未遂程
      度云云，然刑法上竊盜行為之既未遂應就物的原持有支配
      關係的破壞與新持有支配關係的建立，並同時輔以社會日
      常生活經驗、個案實際狀況等客觀情形一併加以判斷，查
      ：94年12月22日7點多該次之竊盜行為，被告既於本院審
      理中供述：我捧著電纜線走了一段路，要放在機車，被人
      家從我後面拉住，我才知道被發現，我將電纜線放在機車
      旁地上等語（見本院95年4月18日審判筆錄），且此部分
      亦與證人乙○○結證稱：被告竊取電纜線後從料場搬離到
      被查獲地點共約30公尺等語（見本院95年4月18日審判筆
      錄），由被告及證人證述得見，被告已然將該物品由被害
      人實力支配範圍（即料場）搬離，其於離開該等處所時便
      已破壞原持有人對於物品之支配關係，更重新建立新的支
      配持有關係，更何況被告已將該物品搬離該料場達30公尺
      處，是此搬遷之行為更可認定被告積極行使其新支配持有
      關係，是被告辯稱前揭犯罪行為屬未遂云云尚不可採。
二、核被告所為係犯刑法第320條第1項之竊盜既遂罪（即自94年
    12月13日至94年12月22日之犯行）、刑法第320條第1項、第
    3項之竊盜未遂罪（即94年12月24日之犯行），併案意旨書
    （即94年12月24日之竊盜犯行）雖認為該次竊盜已達既遂階
    段，此部分已經公訴檢察官蒞庭時當庭更正為竊盜未遂，附
    此敘明。至公訴人雖以被告於94年12月22日7時許竊取電纜
    線得手後遭丁○○○抓住，為脫免逮捕而對丁○○○施以強
    暴，因認被告涉犯刑法第329條之準強盜罪，然訊之被告堅
    決否認有何準強盜之犯行，辯稱：渠當時並未攻擊丁○○○
    ，渠等雖有發生拉扯，但丁○○○受傷乃因拉扯中造成丁○○○跌倒而致，並未出手傷害丁○○○云云。查：證人丁○○○於本院交互詰問中證述：「（辯護人問：被告在拉扯過
    程中，有無主動打你或攻擊妳？）（證人答：無。）」、「
    （辯護人問：妳受傷是否因為拉拉扯扯跌倒才受傷？）（證
    人答：被告沒有推我，是我們拉拉扯扯跌倒受傷的。）等語
    ，綜前所述，雖被告與丁○○○間確有發生拉扯之行為，然
    此係因丁○○○拉住被告欲逮捕被告，被告與之拉扯之目的
    在於掙脫丁○○○之逮捕，以使脫逃而已，並未對於丁○○○有其他強暴脅迫之攻擊行為，換言之，其僅係消極的抵擋
    ，並未積極加以強暴，自與準強盜的要件有間，惟因與起訴
    事實之社會基本事實相同，爰變更檢察官之起訴法條，附此
    敘明。是被告丙○○先後5次普通竊盜既遂、1次普通竊盜未
    遂罪，均時間緊接，方法相同，觸犯基本構成要件相同之罪
    名，顯係基於概括犯意為之，應依連續犯規定從一重之普通
    竊盜既遂罪論處，並依法加重其刑。公訴人起訴事實雖未敘
    及94年12月24日該次竊盜未遂犯行（即併案部分），然此部
    份之事實與公訴人起訴之竊盜犯行，既有連續犯之裁判上一
    罪關係，應為起訴效力所及，且業經公訴人到庭擴張此部分
    犯罪事實，本院自得併予審究，附此說明。末查被告前因竊
    盜案件，經本院以93年度易字第6號判處有期徒刑8月確定，
    於94年1月19日縮刑期滿執行完畢等情，此有臺灣高等法院
    被告前案紀錄表各1份存卷可查，其受有期徒刑之執行完畢
    ，五年內再犯本件有期徒刑以上之罪，為累犯，應依刑法第
    47條規定遞加重其刑。爰審酌被告正值壯年，不思正當管道
    獲取財物，多次竊取他人財物，然犯後坦承犯行，變賣所竊
    電纜線共獲2660元，所獲得利益尚輕，其多次竊取同一持有
    人乙○○之電纜線對於該等住戶居家安全所生之危害性等一
    切情狀，判處如主文所示之刑。
三、據上論斷，應依刑事訴訟法第299條第1項前段、第300條，
    刑法第56條、第320條第1項、第47條，罰金罰鍰提高標準條
    例第1條前段，判決如主文。
本案經檢察官許恭仁到庭執行職務。
中    華    民    國    95    年    5    月    5      日
                  刑事第一庭審判長法  官  賴淑敏
                                  法  官  黃美文
                                  法  官  李毓華
以上正本證明與原本無異。
如不服本判決，應於送達後10日內向本院提出上訴狀。
中    華    民    國    95    年    5    月    5      日
                                  書記官  李佩真
附錄本案論罪科刑法條
中華民國刑法第320條第1項(普通竊盜罪)
意圖為自己或第三人不法之所有，而竊取他人之動產者，為竊盜
罪，處 5 年以下有期徒刑、拘役或 500 元以下罰金。


司法院資訊處製作；財團法人民間司法改革基金會備份。
